臺灣臺中地方法院刑事判決　　　九十四年度易字第一三０五號
公　訴　人　臺灣臺中地方法院檢察署檢察官
被　　　告　乙　○
　　　　　　　　　　押）
　　　　　　丁○○
上列被告等因竊盜案件，經檢察官提起公訴（九十四年度偵字第
八二五０號）及移送併辦（九十四年度偵字第一一四一五號），
本院合議庭裁定由受命法官獨任進行簡式審判程序，判決如下：
    主    文
乙○共同攜帶兇器竊盜，累犯，處有期徒刑柒月。扣案之鐵夾及
鐵鉗各壹支，均沒收。
丁○○共同連續攜帶兇器竊盜，累犯，處有期徒刑拾月。扣案之
鐵夾、鐵鉗及以鐵線製成之鑰匙各壹支，均沒收。
    犯罪事實
一、乙○前曾於民國九十二年間因犯竊盜及施用毒品罪，經本院
    分別判處有期徒刑六月及十月確定，並定應執行刑為有期徒
    刑一年，於九十四年一月八日執行完畢。丁○○則曾於九十
    一年間亦因犯竊盜及施用毒品罪，而為本院各判處有期徒刑
    三月、十月確定，經定應執行有期徒刑一年後，至九十三年
    十一月二十三日執行完畢。惟其等均無悔改，又基於意圖為
    自己不法所有之共同犯意聯絡，丁○○並基於概括之犯意，
    於九十四年五月五日十五時許，由乙○騎乘車牌號碼ＳＯＩ
　　－三一二號機車搭載丁○○，至台中縣大安鄉○○路一七六
　  巷二七號丙○○之住處前，攜帶乙○所有、客觀上足供兇器
    使用之鐵夾及鐵鉗各一支侵入上址（無故侵入住宅部分，未
    據告訴），而竊得筆記型電腦一台、茶具三組、照相機一台
    、手機二支、打火機一個、金項鍊一條、金戒子一只、金耳
    環一對及王珮一個，置於該部機車之腳踏板上，欲離去時，
    為巡邏至此之警方當場發覺，自後追捕，而在附近之韭菜園
    內查獲乙○，並扣得上開鐵夾及鐵鉗各一支，丁○○則乘隙
    逃逸。其後丁○○承上述概括之犯意，復於九十四年七月五
    日十四時許，在台中縣大甲鎮○○路一之二一號前，利用其
    所有以鐵線自製之鑰匙一支竊得戊○○停放在此、車牌號碼
    為ＪＢＮ－三一一號之機車一部，供己代步，再於九十四年
    七月八日十時許，在台中縣大甲鎮○○路二九三巷九０號前
    ，竊取甲○○所有車牌號碼ＭＳ九－九０二號之車牌一面，
    改懸掛在上開ＪＢＮ－三一一號機車上，以躲避警方之查緝
    ；嗣於九十四年七月十二日七時三十分許，丁○○騎乘上開
    機車行經苗栗縣苑裡鎮新復里新復七０號前，為警查獲，並
    扣得上述以鐵線自製之鑰匙一支。
二、案經台中縣警察局大甲分局報請臺灣臺中地方法院檢察署檢
    察官偵查起訴，及該署檢察官移送併辦，本院裁定進行簡式
    審判程序。
    理    由
一、右開犯罪事實業據被告乙○及丁○○於本院審理時自白無誤
    ，認罪在卷。經查：（一）本件有被害人丙○○之指訴與其
    出具之贓物認領保管單一紙、現場照片十一張及扣案之鐵夾
    、鐵鉗各一支等證據方法，足證被告等右開共同攜帶兇器竊
    盜之犯行；（二）被告丁○○獨自行竊部分，則有被害人戊
    ○○與甲○○之指訴、其等所出具之贓物認領保管單二紙、
    「車輛車牌失竊作業－查獲車輛認可資料」及「車輛車牌失
    竊作業－查獲車牌認可資料」各一件、警方查獲被告丁○○
    騎乘懸掛ＭＳ九－九０二號車牌之ＪＢＮ－三一一號之機車
    時所拍攝之現場照片七張、扣案以鐵線製成之鑰匙一支等足
    以證明；（三）從上述其他調查所得之證據，可知被告等於
    本院審理時認罪之自白，應與事實相符，自亦可採為證據。
    綜合上述，本件事證明確，被告等前揭竊盜之犯行，足可認
    定。
二、核被告乙○及丁○○所為，均係犯刑法第三百二十一條第一
    項第三款之攜帶兇器竊盜罪，被告丁○○另犯有同法第三百
    二十條第一項之普通竊盜罪。被告等就竊取被害人丙○○之
    財物部分，具有犯意聯絡及行為分擔，為共同正犯。被告丁
    ○○先後三次所犯之攜帶兇器竊盜及普通竊盜罪，時間緊接
    ，所犯基本構成要件相同，顯係基於概括之犯意反覆所為，
    為連續犯，依刑法第五十六條，應從情節較重者即對被害人
    丙○○所犯部分，以一罪論，並加重其刑。又前開犯罪事實
    欄所載，被告等各於九十一年及九十二年間犯竊盜及施用毒
    品罪，均定應執行刑為有期徒刑一年，分別於九十三年十一
    月二十三日、九十四年一月八日執行完畢之事實，有其等之
    臺灣高等法院被告全國前案紀錄表、臺灣臺中地方法院檢察
    署刑案資料查註紀錄表各一份附卷可明，其等於上述案件受
    有期徒刑之執行完畢後，五年以內再犯本件有期徒刑以上之
    罪，均構成累犯，應依刑法第四十七條，就被告乙○部分加
    重其刑，被告丁○○部分則遞加重其刑。爰審酌被告二人素
    行均不佳，及其等犯罪之動機、目的、方法、手段、所得、
    坦承犯行之態度等一切情狀，分別量處如主文所示之刑。扣
    案之鐵夾、鐵鉗各一支為被告乙○所有，以鐵線製成之鑰匙
    一支則係被告丁○○所有，皆供前開竊盜所用等事實，業據
    其等分別供明在卷可憑，故依刑法第三十八條第一項第二款
    ，皆予沒收。
三、九十四年度偵字第一一四一五號所移送併辦被告丁○○竊取
　　車牌號碼ＪＢＮ－三一一號機車及ＭＳ九－九０二號車牌等
　  部分，雖未經起訴，惟因與本件起訴被告丁○○所犯部分，
    具有連續犯之裁判上一罪關係，屬同一案件，故亦為起訴之
    效力所及，應由本院併予審酌。
據上論斷，應依刑事訴訟法第二百七十三條之一第一項、第二百
九十九條第一項前段，刑法第二十八條、第五十六條、第三百二
十一條第一項第三款、第四十七條、第三十八條第一項第二款，
判決如主文。
中　　華　　民　　國　　94　　年　　7　　 月　　28　　日
                  刑事第十二庭  法  官  莊深淵
上正本證明與原本無異。
如不服本判決，應於送達後十日內向本院提出上訴狀（須附繕本
），上訴於台灣高等法院台中分院。
中　　華　　民　　國　　94　　年　　7　　 月　　28　　日
                                書記官  何惠文
附錄論罪科刑法條
刑法第三百二十一條第一項：
犯竊盜罪而有左列情形之一者，處六月以上、五年以下有期徒刑
：
三　攜帶兇器而犯之者。
